臺灣新北地方法院民事裁定
111年度訴更一字第3號
原      告  景龍江  
被      告  田寅岑

訴訟代理人  邱基祥律師
追 加被 告  鄭添全  
上列當事人間請求塗銷所有權移轉登記事件，本院裁定如下：  
    主      文
原告應於收受本裁定之日起5日內，補正如附表所示之事項，如
逾期未補正，即駁回原告之訴。    
    理  由
一、原告之訴有民事訴訟法第249條第1項所列各款情形之一者，
    依其情形可以補正，經審判長定期間命其補正而不補正者，
    法院應以裁定駁回之，為同法條第1項所明定。又繼承人有
    數人時，在分割遺產前，各繼承人對於遺產全部為公同共有
    ，民法第1151條定有明文。請求分割共有物之訴，為固有必
    要共同訴訟，其訴訟標的對於共同訴訟之各人必須合一確定
    ，應由共有人中之一人或數人共同起訴，並以其他共有人全
    體為被告，其當事人適格始無欠缺。且法院裁判分割共有物
    ，以共有人之處分權存在為前提，是以共有人中有人死亡時
    ，於其繼承人未為繼承登記以前，不得分割共有物，應先行
    或同時請求該等繼承人辦理繼承登記，並合併對其等為分割
    共有物之請求（最高法院69年台上字第1134、1012號判決先
    例同此看法）。
二、查，原告起訴主張新北市○○區○○段000地號土地（下稱系爭
    土地）屬於門牌號碼：新北市○○區○○街00號1、2樓房屋建築
    基地範圍之法定空地，但國有財產署新北分署於民國95年間
    將系爭土地拍賣時，未依民法物權編施行法第8條之5第3項
    定通知系爭房屋所有權人有優先承買權，該次拍賣所為之所
    有權移轉登記應屬無效等語，而系爭房屋現登記所有權人黃
    春綢已於起訴前之民國109年7月4日死亡（見本院限閱卷）
    ，且被繼承人黃春綢之繼承人迄今尚未辦理繼承登記，是系
    爭房屋屬被繼承人黃春綢之繼承人公同共有，原告未以被繼
    承人黃春綢之全體繼承人為原告，於當事人適格自有欠缺。
三、茲命原告應於收受本裁定翌日起10日內補正如附表所列事項
    ，如逾期未補正，即駁回原告之訴，特此裁定。
中　　華　　民　　國　　111 　年　　2 　　月　　25　　日
                    民事第三庭    法  官 饒金鳳 
以上正本係照原本作成
本裁定不得抗告。
中　　華　　民　　國　　111 　年　　3 　　月　　25　　日
　                                書記官 賴麗莎
附表(應補正事項)：
一、提出被繼承人黃春綢之繼承系統表及各法定繼承人最新戶籍
    謄本(記事欄請勿省略)，若其繼承人中有未成年人者，應併
    提出其法定代理人之最新戶籍謄本。
二、逕向被繼承人黃春綢，生前最後住所地管轄法院查詢被繼承
    人黃春綢之法定繼承人有無拋棄繼承或聲請選任遺產管理人
    之情事，如有，請提出相關證據資料到院。
三、補正上開當事人適格欠缺部分。原告如追加原告，應併提出
    完整之聲明（如有需辦理繼承登記之處，請一併聲明），及
    按被告(含追加被告)人數提出繕本到院。